臺灣高等法院臺中分院刑事判決　　　 100年度上訴字第1510號
上　訴　人　臺灣彰化地方法院檢察署檢察官
上　訴　人
即　被　告　李世昌
指定辯護人　本院公設辯護人　郭博益
上列上訴人因被告違反毒品危害防制條例等案件，不服臺灣彰化
地方法院100年度訴字第357號，中華民國100年5月25日第一審判
決（起訴案號：臺灣彰化地方法院檢察署100 年度偵字第1116號
），提起上訴，本院判決如下：
    主  文
原判決關於販賣第一級毒品暨定執行刑部分撤銷。
李世昌販賣第一級毒品，累犯，處有期徒刑拾年捌月，未扣案販
賣第一級毒品所得新臺幣壹仟元沒收，全部或一部不能沒收時，
以其財產抵償之，未扣案之行動電話壹支（含所插用00000
00000號SIM 卡）沒收，如全部或一部不能沒收，追徵其價
額。
其他上訴駁回。
第二項撤銷改判部分與上訴駁回所處之有期徒刑肆月部分，應執
行有期徒刑拾年拾月，未扣案販賣第一級毒品所得新臺幣壹仟元
沒收，全部或一部不能沒收時，以其財產抵償之，未扣案之行動
電話壹支（含所插用0000000000號SIM卡）沒收，如
全部或一部不能沒收，追徵其價額。
    犯罪事實
一、李世昌曾因違反麻醉藥品管理條例案件，經臺灣高雄地方法
    院以82年度易字第4559號判決判處有期徒刑7 月，上訴後經
    臺灣高等法院高雄分院以82年度上易字第1778號判決上訴駁
    回確定（第1 案）；另因肅清煙毒條例案件，經臺灣彰化地
    方法院以82年度訴字第1247號判決判處有期徒刑3年2月，上
    訴後經本院以83年度上訴字第893號判決上訴駁回確定（第2
    案）；又因違反麻醉藥品管理條例案件，經臺灣彰化地方法
    院以82年度訴字第2273號判決判處有期徒刑4月確定（第3案
    ）；另因竊盜案件，經臺灣彰化地方法院以84年度訴緝字第
    18號判決判處有期徒刑2年10月確定（第4案）；另因竊盜案
    件，經臺灣臺中地方法院以85年度訴字第1370號判決判處有
    期徒刑4年7月，上訴後經本院以85年度上訴字第2453號判決
    改判處有期徒刑3年6月確定（第5 案）；又因違反槍砲彈藥
    刀械管制條例案件，經臺灣臺中地方法院以85年度訴字第38
    5 號判決，上訴後經本院以85年度上訴字第1224號判決判處
    有期徒刑7月確定（第6案）。上開第2案、第3案經本院以84
    年度聲字第777號裁定定應執行刑為有期徒刑3年4月；第4案
    、第5案、第6 案經本院以86年度聲字第671號裁定定應執行
    刑為有期徒刑6年2月，分別與第1案接續執行，嗣於92年1月
    21日假釋出監。於假釋期間又犯攜帶凶器竊盜罪及竊盜罪，
    經臺灣南投地方法院以93年度易字第302 號判決分別判處有
    期徒刑10月、7 月，應執行有期徒刑1年4月，上訴後經本院
    以93年度上易字第1145號判決上訴駁回確定，與撤銷假釋後
    之殘刑接續執行，並依中華民國九十六年罪犯減刑條例減刑
    後，於99年8月8日執行完畢。詎李世昌仍不知悔改，明知海
    洛因、甲基安非他命分別為毒品危害防制條例所定之第一、
    二級毒品，不得持有、販賣及施用，竟：
  (一)意圖營利，於99年11月14日中午12時39分許，以其持用之門
    號0000000000號行動電話與陳庭崧持用之門號0000000000號
    行動電話聯繫後，於同日中午12時50分許，在其彰化縣花壇
    鄉○○村○○街115號住處，以新臺幣（下同）1000元之價
    格，販賣第一級毒品海洛因1包予陳庭崧施用。
  (二)於99年12月16日晚上9 時27分、30分許，陳重振以持用之門
    號0000000000號行動電話與李世昌持用之門號0000000000號
    行動電話聯繫，相約見面，見面後陳重振知悉李世昌欲向他
    人購買海洛因，陳重振乃請李世昌代其購買欲供己施用之第
    二級毒品甲基安非他命，李世昌即基於幫助陳重振施用第二
    級毒品甲基安非他命之犯意，於同日晚上10時許，在彰化縣
    員林鎮某處，向姓名年籍不詳綽號「阿郎」之藥頭購買，價
    值1000元之第二級毒品甲基安非他命1包，並墊付毒品款項
    ，旋將該包甲基安非他命交予陳重振施用，以此方式幫助陳
    重振施用第二級毒品。
二、嗣經警於100 年1 月26日上午8 時15分許，在彰化縣花壇鄉
    ○○路○段384 號之加油站前，拘提李世昌，並在其身上扣
    得NOKIA 牌行動電話1 支（序號：000000000000000 ，含門
    號0000000000號SIM 卡1 枚）及HUGIGA牌行動電話1 支（序
    號：000000000000000 ，含門號0000000000號SIM 卡1 枚）
    。
三、案經彰化縣警察局彰化分局報告臺灣彰化地方法院檢察署檢
    察官偵查起訴。
    理  由
壹、證據能力之審酌：
一、按「被告以外之人於審判外之言詞或書面陳述，除法律有規
    定者外，不得作為證據。」刑事訴訟法第159條第1項定有明
    文。再按「被告以外之人於審判外之陳述，雖不符前4條之
    規定，而經當事人於審判程序同意作為證據，法院審酌該言
    詞陳述或書面陳述作成時之情況，認為適當者，亦得為證據
    。當事人、代理人或辯護人於法院調查證據時，知有第159
    條第1項不得為證據之情形，而未於言詞辯論終結前聲明異
    議者，視為有前項之同意。」刑事訴訟法第159條之5亦規定
    甚明。證人陳庭崧、陳重振於警詢中之陳述，屬被告以外之
    人於審判外之言詞陳述，惟業經檢察官、被告及其辯護人於
    準備程序同意作為證據，於審理中亦未聲明異議，本院審酌
    證人陳庭崧、陳重振於警詢中之陳述，並無不當取供或其他
    不宜作為證據之情事存在，自得做為證據。
二、證人陳庭崧、陳重振於偵訊中之證詞，亦屬被告以外之人於
    審判外之陳述，依刑事訴訟法第159 條第1 項之規定，本不
    得做為證據。惟按被告以外之人於偵查中向檢察官所為之陳
    述，除顯有不可信之情況者外，得為證據，刑事訴訟法第
    159 條之1 第2 項定有明文。上開陳述均係在檢察官前所做
    成，並均有具結擔保其陳述之正確性，並無何顯不可信之情
    況，依前開法條意旨，自得做為證據。
三、本件卷內所附相關通訊監察譯文，均係依通訊監察書所進行
    之合法通訊監察，符合通訊保障及監察法之法定程式，係屬
    合法取得之證據。且被告及辯護人亦未爭執前揭通訊監察譯
    文有非法取得或與實際通話不符之情形，則上開監聽譯文自
    亦得為證據。
四、按被告之自白，非出於強暴、脅迫、利誘、詐欺、疲勞訊問
    、違法羈押或其他不正之方法，且與事實相符者，得為證據
    ，刑事訴訟法第156 條第1 項定有明文。查被告於100 年1
    月27日之警詢中雖自白其曾於99年11月14中午12時50分許「
    撥」1000元之海洛因與陳庭崧等語，惟被告辯稱其當時毒癮
    發作，極為疲勞，該部分自白係疲勞訊問所得，應無證據能
    力等語。經本院勘驗此部分警詢錄影光碟，發現被告時常閉
    眼趴在桌面上、打呵欠、揉眼睛，明顯精神不濟，警員詢問
    時還需不時拍打被告提醒其回答問題，最後乾脆取1 顆檳榔
    給被告吃以助其提神等情，有勘驗筆錄在卷可稽（見本院卷
    第72頁至第75頁背面），足見被告當時確實處於疲勞狀態，
    此部分之自白乃屬疲勞訊問所得，揆諸前揭法條，並無證據
    能力。
貳、有罪部分：
一、訊據上訴人即被告李世昌對於販賣第一級毒品海洛因給陳庭
    崧之事實坦承不諱（其於偵查中亦承認此部分犯行），核與
    證人陳庭崧在警詢之陳述相符（見警卷第22頁反面），復有
    被告與證人陳庭崧於99年11月14日通訊譯文內容為「（李）
    嗯。（陳）同學，一張甘有方便？我過去麻煩你一下。（李
    ）好。（陳）2個人。（李）好。」（見警卷第22頁背面）
    可參。
    又販賣毒品之所謂販賣行為，係行為人基於營利之目的，而
    販入或賣出毒品而言。販賣毒品者，其主觀上須有營利之意
    圖，且客觀上有販賣之行為，即足構成，至於實際上是否已
    經獲利，則非所問。即於有償讓與他人之初，係基於營利之
    意思，並著手實施，而因故無法高於購入之原價出售，最後
    不得不以原價或低於原價讓與他人時，仍屬販賣行為。必也
    始終無營利之意思，縱以原價或低於原價有償讓與他人，方
    難謂為販賣行為，而僅得以轉讓罪論處（最高法院93年度台
    上字第165號判決意旨參照）。復衡以近年來毒品之濫用，
    危害國民健康與社會安定日益嚴重，治安機關對於販賣或施
    用毒品之犯罪行為，無不嚴加查緝，各傳播媒體對於政府大
    力掃毒之決心亦再三報導，已使毒品不易取得且物稀價昂，
    苟被告上揭有償交付第一級毒品海洛因之交易過程中無利可
    圖，縱屬至愚，亦無甘冒被取締移送法辦判處重刑之危險而
    平白從事上開毒品交易之理。是其販入之價格必較其出售之
    價格為低，而有從中賺取買賣價差牟利之意圖及事實，應屬
    合理認定。又販賣毒品海洛因係違法行為，非可公然為之，
    而毒品海洛因亦無公定價格，係可任意分裝增減份量，且每
    次買賣之價格、數量，亦隨時依雙方之關係深淺、資力、需
    求量、對行情之認知、來源是否充裕、查緝是否嚴緊、購買
    者被查獲時供述購買對像之可能風險之評估等因素，而異其
    標準，機動調整，非可一概論之。從而販賣之利得，除非經
    行為人詳細供出各次所販賣之毒品之進價及售價，且數量俱
    臻明確外，實難察得其交易實情，然販賣者從價差或量差中
    牟利，方式雖異，惟其販賣行為在意圖營利則屬同一。從而
    ，舉凡有償交易，除足以反證其確係另基於某種非圖利本意
    之關係外，通常尚難因無法查悉精確之販入價格，作為是否
    高價賣出之比較，諉以無營利之意思而阻卻販賣犯行之追訴
    。是
    本件販賣毒品海洛因之犯行屬重罪，如於買賣之過程中無利
    可圖，被告自無必要甘冒觸犯刑罰之高度風險將毒品販賣給
    陳庭崧之理。是依一般經驗法則，自堪信被告販賣海洛因時
    ，確有從中賺取買賣價差，而有牟利之意圖甚明。本案事證
    明確，被告上開犯行洵堪認定，應依法予以論科。
二、訊據被告李世昌對於幫助陳重振施用第二級毒品之事實亦坦
    承不諱，核與證人陳重振於偵訊及原審審理中所述相符（分
    見偵卷第52頁、原審卷第97頁反面至第100頁），並有通訊
    監察譯文在卷可稽（見警卷第80頁），此部分犯行亦足認定
    。公訴意旨雖認被告係販賣甲基安非他命與證人陳重振，事
    後並取得HUGIGA牌行動電話機具1支作為對價。然證人陳重
    振已供稱是因於與被告見面後，知悉被告欲去向他人購買海
    洛因，乃請被告代為購買甲基安非他命供己施用，且其所交
    付之手機，是因當時沒有錢還被告，該行動電話係因被告表
    示沒有手機，故其借被告使用等語（見原審卷第99頁至第99
    頁背面、第100頁背面），是證人陳重振並無以該行動電話
    抵償欠款（即被告墊付之毒品款項）之意，至多僅係在返還
    欠款前暫借被告使用而已，公訴意旨此部分容有誤會。
三、論罪部分：
  (一)核被告販賣第一級毒品給陳庭崧行為，係毒品危害防制條例
    第4條第1項之販賣第一級毒品罪；其幫助陳重振施用第二級
    毒品行為，係犯刑法第30條第1項、毒品危害防制條例第10
    條第2項之幫助施用第二級毒品罪。被告持有海洛因、甲基
    安非他命之犯行，應分別為販賣、幫助施用之高度行為所吸
    收，不另論罪。至於起訴意旨雖認被告幫助陳重振施用第二
    級毒品行為部分，應係犯毒品危害防制條例第4條第2項之販
    賣第二級毒品罪。惟一般之毒品交易，除出賣人和買受人之
    外，亦常有第三人居中、跑腿，始完成毒品易手之情形。此
    第三人之性質，究竟屬於參與販賣毒品之共同正犯，或便利
    買方施用毒品之幫助犯？二者罪責，猶如天壤之別，當須仔
    細研求，毋枉毋縱。具體以言，毒品交易，風險甚高，非有
    一定之信任關係或隔絕、隱密措施，多不願、亦不敢貿然進
    行，此居中之人，通常即扮演填補是項信任關係，或隔阻直
    接關係之角色。後者之作用，在於掩飾幕後之賣方（例如同
    居人或手下受指示接聽電話、送貨，老大則不自己出面），
    其屬於販賣之一方人員，固甚明顯；前者卻因和交易之雙方
    間，各有一定之交情，究係立於幫助販售之一方或買受之一
    方，代送或代取毒品？代收或代轉價金？尚曖昧難明，除須
    探求其主觀意思之外，仍應就其與買、賣各方之情誼、交易
    發動存在於何方、如何受託（含對話內容及相關環境）、所
    為何事、何方付酬等客觀情事，予以綜合審酌判斷（最高法
    院刑事判決100年度台上字第793號判決參照）。本件依證人
    陳重振之陳述，其係因知道被告要去購買海洛因，故請順便
    代為購買甲基安非他命供己施用，足見本件並非由被告主動
    向證人陳重振兜售甲基安非他命，而係由證人陳重振主動請
    託被告代為購買甲基安非他命，且證人陳重振所交付之手機
    ，是因當時沒有錢還被告，該行動電話係因被告表示沒有手
    機，故其借被告使用，復查無其他積極證據足以證明被告與
    該販賣甲基安非他命之人間，具有犯意之聯絡或行為之分擔
    ，自難認被告有販賣甲基安非他命給證陳重振之犯意，而屬
    幫助施用第二級毒品罪，公訴意旨認被告此部分行為涉犯販
    賣第二級毒品罪，尚有誤會，應由本院予以變更起訴法條。
    被告所犯上開2 罪，犯意各別，行為有異，應予分論併罰。
  (二)被告有如犯罪事實欄所示之科刑及執行紀錄，有臺灣高等法
    院被告前案紀錄表在卷可稽，為累犯，其所犯各罪，除法定
    本刑為死刑、無期徒刑部分不得加重外，均應依刑法第47條
    第1項之規定加重其刑。
  (三)關於販賣第一級毒品部分，被告在偵查及本院審理中均自白
    其犯行，應依毒品危害防制條例第17條第2項規定減輕其法
    定刑。又按毒品危害防制條例制定之目的，係為防制毒品危
    害，維護國民身心健康，而有關販賣第一級毒品罪責部分，
    其法定刑至重；本件雖依毒品危害防制條例第17條第2項規
    定減輕其法定刑，但最輕仍為有期徒刑15年以上，且被告犯
    罪所得不過一千元，與對於社會危害程度重大之中、大盤毒
    販之犯罪型態顯有相當差異，本院認量處最低法定刑度（有
    期徒刑15年）猶屬過重，有失立法本旨，顯有可憫恕之情形
    ，是被告販賣第一級毒品海洛因之犯行，依刑法第59條之規
    定酌減其刑。並遞減之。被告幫助陳重振施用第二級毒品部
    分應依刑法第30條第2項之規定減輕其刑。被告所犯2罪均有
    刑之加重及減輕之事由，均依法先加重後減之（法定刑為死
    刑、無期徒刑部分，僅減輕其刑）。
四、撤銷改判部分
  (一)原審就被告販賣第一級毒品部分，認其罪證明確而為論罪科
    刑，固非無見；惟未及適用毒品危害防制條例第17條第2項
    規定減輕其法定刑（被告在原審未自白犯罪）。被告上訴意
    旨認原審未能適用毒品危害防制條例第17條第2項規定減輕
    其法定刑，為有理由，應由本院將原判決關於販賣第一級毒
    品罪及定執行刑部分撤銷改判。爰審酌被告販賣毒品海洛因
    行為戕害他人身心健康，惟於本院審理中自白犯行，其販賣
    之毒品數量不大，所得金額不高等一切情狀，量處如主文第
    二項所示之刑。
  (二)按毒品危害防制條例第19條第1項規定，犯第4條至第9條之
    罪者，其供犯罪所用或因犯罪所得之財物，均沒收之，如全
    部或一部不能沒收時，追徵其價額或以其財產抵償之。本規
    定所稱「追徵其價額」者，係指所沒收之物為金錢以外之其
    他財物而無法沒收時，因其實際價值不確定，應追徵其價額
    ，使其繳納與原物相當之價額，並無以其財產抵償之問題。
    倘嗣後追徵其金錢價額，不得結果而須以其財產抵償者，要
    屬行政執行機關依強制執行之法律之執行問題，即無不能執
    行之情形，自毋庸諭知「或以其財產抵償之」。如不能沒收
    之沒收標的為金錢時，因價值確定，判決主文直接宣告「以
    其財產抵償之」即可，不發生追徵價額之問題，最高法院99
    年度第5次刑事庭會議決議闡釋甚明。經查：
  1.被告如犯罪事實欄一(一)所示販賣第一級毒品犯行，取得現金
    1000元，上開財物雖均未扣案，仍應依毒品危害防制條例第
    19條第1項之規定宣告沒收，如全部或一部不能沒收時，應
    以其財產抵償之。
  2.未扣案之行動電話1支（含所插用0000000000號SIM卡）為被
    告所有用以聯絡販賣毒品之用，業如前述，爰依毒品危害防
    制條例第19條第1項之規定宣告沒收，如全部或一部不能沒
    收，追徵其價額。
  3.扣案NOKIA牌行動電話1支（序號：000000000000000，含門
    號0000000000號SIM卡1枚）與本案並無關連，扣案之HUGI
    GA牌行動電話1支（序號：000000000000000，含門號000000
    0000號SIM卡1枚）僅具證物之性質，均不符合沒收之要件，
    爰均不宣告沒收，附此敘明。
五、上訴駁回（幫助施用第二級毒品）部分
    原審認被告幫助施用第二級毒品部分，罪證明確，並敘明檢
    察官起訴之販賣第二級毒品法條尚有不當，而予變更，及適
    用毒品危害防制條例第10條第2項，刑法第11條、第30條、
    第47條第1項規定，並審酌其幫助陳重振購買毒品，使毒品
    危害難禁絕，及其犯罪之動機、目的、手段等一切情狀，量
    處有期徒刑四月，並無不當。被告上訴意旨認原審量刑過重
    ，為無理由，應予駁回，並與前開撤銷改判部分定其應執行
    之刑。
參、上訴駁回（無罪）部分：
一、公訴意旨另略以：被告李世昌於100 年1 月21日晚上，在其
    彰化縣花壇鄉○○村○○街115 號住處附近之產業道路，陳
    重振駕駛之自用小客車上，將不詳數量之第二級毒品甲基安
    非他命及玻璃球吸食器交給陳重振，供陳重振以火焰燒灼使
    之產生白色煙霧狀之甲基安非他命以吸食施用1 次，而轉讓
    禁藥甲基安非他命予陳重振，因認被告涉犯藥事法第83條第
    1 項之轉讓禁藥罪嫌。
二、按犯罪事實應依證據認定之，無證據不得認定其犯罪事實，
    刑事訴訟法第154 條第2 項定有明文。再按認定犯罪事實所
    憑之證據，雖不以直接證據為限，間接證據亦包括在內，然
    無論直接證據或間接證據，其為訴訟上之證明，須於通常一
    般之人均不致有所懷疑，而得確信其為真實之程度者，始得
    據為有罪之認定，倘其證明尚未達此一程度，而有合理之懷
    疑存在而無從使事實審法院得有罪之確信時，即應由法院為
    諭知被告無罪之判決，此觀最高法院76年台上字第4986號判
    例自明。另施用毒品者，其所稱向某人取得之供述，須補強
    證據以擔保其供述之真實性，良以施用毒品者其供述之憑信
    性本不及於一般人，況施用毒品者其供出來源，因而破獲者
    ，法律復規定得減輕其刑，其有為偵查機關誘導、或為邀輕
    典而為不實之陳述之可能，其供述之真實性自有合理之懷疑
    ，是本院一貫之見解，認施用毒品者關於其向某人取得毒品
    之供述，必須補強證據佐證，以擔保其供述之真實性，俾貫
    澈刑事訴訟無罪推定及嚴格證明之基本原則。又關於毒品施
    用者其所稱向某人取得毒品之供述，必須補強證據佐證，係
    指施用毒品者之供述縱使並無瑕疵，仍須補強證據佐證而言
    ，以擔保其供述之真實性。該所謂補強證據，必須與施用毒
    品者關於相關毒品交易之供述，具有相當程度之關聯性，且
    足使一般人對於施用毒品者之供述無合理之懷疑存在，而得
    確信其為真實，始足當之（最高法院93年度臺上字第6750號
    、94年度臺上字第2033號、98年度臺上字第3116號判決意旨
    可資參照）。
三、本件公訴人認被告涉有轉讓禁藥罪嫌，係以證人陳重振之指
    述為據，訊之被告則堅決否認轉讓禁藥行為，辯稱：我沒有
    轉讓禁藥給陳重振等語。經查：
  (一)證人陳重振雖指述被告有於前開時地請其施用甲基安非他命
    之事實，然證人陳重振為施用毒品者，其就毒品來源之供述
    ，揆諸前揭判決意旨，亦需有補強證據佐證其陳述，而本件
    並無被告與證人陳重振相約見面之監聽譯文。且證人陳重振
    於100年1月26日所採取之尿液，經檢驗結果並無甲基安非他
    命反應，有詮昕科股份有限公司濫用藥物檢驗報告可參（見
    本院卷第79頁），則其指述能否採信，並非無疑。
  (二)至於被告在原審審理中雖曾承認有提供甲基安非他命給陳重
    振施用。惟觀其當日之筆錄內容，係「……有的，數量大約
    夠他施用一次。（為何之前否認轉讓？）因為那東西根本是
    他的，既然他說是我的，所以就承認了。（為何他說是我的
    ，你就要承認？）我也不會講，因為我說不過他。」等語（
    見原審卷第96頁反面），足見其當日所述內容是否確有自白
    之真意並非無疑。再者，縱認上開陳述係自白，惟本件證人
    陳重振之指述既有前開瑕疵存在，而不得作為認定被告有罪
    之證據，依刑事訴訟法第156條第2項，仍難以被告唯一之自
    白認定其有轉讓禁藥犯行。
  (三)此外，本件復查無其他證據可佐證此部分犯行，此部分難謂
    無合理懷疑存在，是檢察官所提出之證據無法使本院形成被
    告曾為此部分犯行之確信，依前揭法條及判決意旨，自應為
    無罪之諭知。原審因而就此部分為被告無罪之判決，並無不
    當，檢察官上訴意旨仍執陳詞，為無理由，應予駁回。
據上論斷，應依刑事訴訟法第368條、第369條第1項前段、第364
條、第299條第1項前段、第300條，毒品危害防制條例第4條第1
項、第10條第2項、第19條第1項，刑法第11條、第30條、第47
條第1項、第59條、第51條第5款，判決如主文。
本案經檢察官林蓉蓉到庭執行職務。
中    華    民    國  100    年    9    月    27    日
            刑事第七庭   審判長法  官 林 榮 龍
                               法  官 李 秋 娟
                               法  官 黃 仁 松
幫助施用第二級毒品部分被告不得上訴，檢察官得上訴。
其餘部分得上訴
以上正本證明與原本無異。
如不服本判決應於收受送達後十日內向本院提出上訴書狀，其未
敘述上訴理由者，並得於提起上訴後十日內向本院補提理由書（
均須按他造當事人之人數附繕本）「切勿逕送上級法院」。
                               書記官 林 玉 惠
中    華    民    國  100    年    9    月    27    日
附錄：
1.本案論罪科刑法條全文。
毒品危害防制條例第4條
製造、運輸、販賣第一級毒品者，處死刑或無期徒刑；處無期徒
刑者，得併科新臺幣 2 千萬元以下罰金。
製造、運輸、販賣第二級毒品者，處無期徒刑或 7 年以上有期
徒刑，得併科新臺幣 1 千萬元以下罰金。
製造、運輸、販賣第三級毒品者，處 5 年以上有期徒刑，得併
科新臺幣 7 百萬元以下罰金。
製造、運輸、販賣第四級毒品者，處 3 年以上 10 年以下有期
徒刑，得併科新臺幣 3 百萬元以下罰金。
製造、運輸、販賣專供製造或施用毒品之器具者，處 1 年以上
7 年以下有期徒刑，得併科新臺幣 1 百萬元以下罰金。
前五項之未遂犯罰之。
毒品危害防制條例第10條
施用第一級毒品者，處 6 月以上 5 年以下有期徒刑。
施用第二級毒品者，處 3 年以下有期徒刑。
2.刑事妥速審法第9條
除前條情形外，第二審法院維持第一審所為無罪判決，提起上訴
之理由，以下列事項為限：
一  判決所適用之法令牴觸憲法。
二  判決違背司法院解釋。
三  判決違背判例。
刑事訴訟法第377條至第379條、第393條第1款之規定，於前項案
件之審理，不適用之。